【裁判字號】    97,交抗,1757
【裁判日期】    971030
【裁判案由】    違反道路交通管理處罰條例
【裁判全文】
臺灣高等法院交通事件裁定            97年度交抗字第1740號
                                    97年度交抗字第1744號
                                    97年度交抗字第1745號
                                    97年度交抗字第1746號
                                    97年度交抗字第1747號
                                    97年度交抗字第1748號
                                    97年度交抗字第1749號
                                    97年度交抗字第1750號
                                    97年度交抗字第1751號
                                    97年度交抗字第1752號
                                    97年度交抗字第1753號
                                    97年度交抗字第1754號
                                    97年度交抗字第1755號
                                    97年度交抗字第1756號
                                    97年度交抗字第1757號
                                    97年度交抗字第1758號
                                    97年度交抗字第1759號
                                    97年度交抗字第1760號
                                    97年度交抗字第1761號
抗  告  人
即受處分人  甲○○
上列抗告人因受處分人違反道路交通管理處罰條例案件，不服臺
灣板橋地方法院，中華民國97年9月8日所為裁定（97年度交聲字
第1128、1131、1133、1135、1139、1141、1148、1150、1156、
1159、1161、1164、1167、1169、1176、1178、1180、1185、11
87號），提起抗告，本院裁定如下：抗告駁回。
    主  文
抗告駁回。
    理  由
一、原裁定意旨略以原處分意旨如附表，及經查原處分機關所為
    如附表所示處分，其裁決書已先後於民國97年1月9日、14日
    、15日、17日、18日按異議人之戶籍地址臺北縣永和市○○
    路449號10樓送達，由受僱人即現代經典大廈管理委員會人
    員收受，有送達證書19件附卷可資佐證，異議人於原審訊問
    時亦陳明確有居住上址之事實（見原審97年7月22日訊問筆
    錄）。異議人於97年2月22日以申訴書向原處分機關聲明不
    服，有交通部公路總局臺中區監理所97年3月10日中監自字
    第0971002161號函在卷足稽，顯已逾20日期間。其異議於法
    不合，應予駁回。
二、抗告意旨略以抗告人接到裁決書後，因母親腳斷需要照顧，
    不方便前往台中監理所，故到羅斯福路交通裁決所詢問，櫃
    臺小姐說我的車是台中車，要到台中處理，後來我打到台中
    監理所，承辦人員告訴我要用傳真，我怕傳真有問題，才用
    行文，因此才會超過異議期間20日等。
三、按受處分人不服道路交通管理處罰條例第8 條主管機關所為
    之處罰，得於接到裁決書之翌日起20日內，向管轄地方法院
    聲明異議，道路交通管理處罰條例第87條第1 項定有明文。
    又按交通法庭認聲明異議不合法律上之程式或其異議權已經
    喪失者，應以裁定駁回之，但其不合法律上之程式可補正者
    ，應先定期命為補正，逾期不補正者，即予駁回，道路交通
    案件處理辦法第18條亦有明文。查本件原處分機關所為如附
    表所示裁決處分，其裁決書已先後於民國97年1月9日、14日
    、15日、17日、18日送達抗告人之戶籍地址臺北縣永和市○
    ○路449號10樓，並由受僱人即現代經典大廈管理委員會人
    員收受，有送達證書19件附卷可資佐證，抗告人不服如附表
    所示之裁定，於97年2月22日以申訴書向原處分機關聲明不
    服，有交通部公路總局臺中區監理所97年5月20日中監自字
    第0972000849號函在卷足稽，抗告人亦自承已超過異議期間
    20日，是抗告人之聲明異議既已逾前揭法律所定異議期間，
    原審因認受處分人之聲明異議不合法律上程式，而駁回其異
    議，揆諸前揭之規定，經核並無不合，抗告人之抗告為無理
    由，應予駁回。
四、依道路交通管理處罰條例第89條、道路交通案件處理辦法第
    26條，刑事訴訟法第412條裁定如主文。
中    華    民    國    97    年    10    月    30    日
                 刑事第九庭   審判長法  官 陳貽男
                                    法  官 周盈文
                                    法  官 許宗和
以上正本證明與原本無異。
不得再抗告。
                                    書記官 林淑貞
中    華    民    國    97    年    10    月    30    日
┌───────────────────────────────────────────┐
│附表                                                                                  │
├───┬───────────────────────────────┬───────┤
│97年度│異議人即受處分人甲○○所有之車牌號碼5E-9811號自用小客車，於民 │97年1月14日中 │
│交聲字│國95年12月25日中午12時16分許，在臺北市○○○道路收費停車處所停│監違字第裁60-1│
│第1128│車，經催繳，不依規定繳費，經臺北市停車管理處逕行舉發（臺北市政│AC568678號    │
│號    │府交通局北市交停字第1AC568678號）。爰依道路交通管理處罰條例第 │              │
│      │56條第2項規定，裁處罰鍰新臺幣300元。                          │              │
├───┼───────────────────────────────┼───────┤
│97年度│異議人即受處分人甲○○所有之車牌號碼5E-9811號自用小客車，於民 │97年1月14日中 │
│交聲字│國95年12月22日下午6時8分許，在臺北市○○○路高架橋道路收費停車│監違字第裁60-1│
│第1131│處所停車，經催繳，不依規定繳費，經臺北市停車管理處逕行舉發（臺│AC565668號    │
│號    │北市政府交通局北市交停字第1AC565668號）。爰依道路交通管理處罰 │              │
│      │條例第56條第2項規定，裁處罰鍰新臺幣300元。                    │              │
├───┼───────────────────────────────┼───────┤
│97年度│異議人即受處分人甲○○所有之車牌號碼5E-9811號自用小客車，於民 │97年1月14日中 │
│交聲字│國95年12月22日下午1時29分許，在臺北市正氣橋下身心障礙專用停車 │監違字第裁60-1│
│第1133│位違規停車，經臺北市停車管理處逕行舉發（臺北市政府交通局北市交│AB422022號    │
│號    │停字第1AB422022號）。爰依道路交通管理處罰條例第56條第1項第10款│              │
│      │規定，裁處罰鍰新臺幣1,200元（原審誤載為300元）。              │              │
├───┼───────────────────────────────┼───────┤
│97年度│異議人即受處分人甲○○所有之車牌號碼5E-9811號自用小客車，於民 │97年1月11日中 │
│交聲字│國95年12月21日中午12時16分許，在臺北市○○○道路收費停車處所停│監違字第裁60-1│
│第1135│車，經催繳，不依規定繳費，經臺北市停車管理處逕行舉發（臺北市政│AC564151號    │
│號    │府交通局北市交停字第1AC564151號）。爰依道路交通管理處罰條例第 │              │
│      │56條第2項規定，裁處罰鍰新臺幣300元。                          │              │
├───┼───────────────────────────────┼───────┤
│97年度│異議人即受處分人甲○○所有之車牌號碼5E-9811號自用小客車，於民 │97年1月11日中 │
│交聲字│國95年12月20日下午1時13分許，在臺北市○○○道路收費停車處所停 │監違字第裁60-1│
│第1139│車，經催繳，不依規定繳費，經臺北市停車管理處逕行舉發（臺北市政│AC562583號    │
│號    │府交通局北市交停字第1AC562583號）。爰依道路交通管理處罰條例第 │              │
│      │56條第2項規定，裁處罰鍰新臺幣300元。                          │              │
├───┼───────────────────────────────┼───────┤
│97年度│異議人即受處分人甲○○所有之車牌號碼5E-9811號自用小客車，於民 │97年1月11日中 │
│交聲字│國95年12月19日中午12時9分許，在臺北市○○○道路收費停車處所停 │監違字第裁60-1│
│第1141│車，經催繳，不依規定繳費，經臺北市停車管理處逕行舉發（臺北市政│AC560968號    │
│號    │府交通局北市交停字第1AC560968號）。爰依道路交通管理處罰條例第 │              │
│      │56條第2項規定，裁處罰鍰新臺幣300元。                          │              │
├───┼───────────────────────────────┼───────┤
│97年度│異議人即受處分人甲○○所有之車牌號碼5E-9811號自用小客車，於民 │97年1月11日中 │
│交聲字│國95年12月19日下午6時10分許，在臺北市○○○路高架橋下道路收費 │監違字第裁60-1│
│第1148│停車處所停車，經催繳，不依規定繳費，經臺北市停車管理處逕行舉發│AC560969號    │
│號    │（臺北市政府交通局北市交停字第1AC560969號）。爰依道路交通管理 │              │
│      │處罰條例第56條第2項規定，裁處罰鍰新臺幣300元。                │              │
├───┼───────────────────────────────┼───────┤
│97年度│異議人即受處分人甲○○所有之車牌號碼5E-9811 號自用小客車，於民│97年1月11日中 │
│交聲字│國95年12月18日中午12時17分許，在臺北市○○○道路收費停車處所停│監違字第裁60-1│
│第1150│車，經催繳，不依規定繳費，經臺北市停車管理處逕行舉發（臺北市政│AC559438號    │
│號    │府交通局北市交停字第1AC559438 號）。爰依道路交通管理處罰條例第│              │
│      │56條第2 項規定，裁處罰鍰新臺幣300 元。                        │              │
├───┼───────────────────────────────┼───────┤
│97年度│異議人即受處分人甲○○所有之車牌號碼5E-9811號自用小客車，於民 │97年1月11日中 │
│交聲字│國95年12月15日下午1時24分許，在臺北市○○○道路收費停車處所停 │監違字第裁60-1│
│第1156│車，經催繳，不依規定繳費，經臺北市停車管理處逕行舉發（臺北市政│AC556588號    │
│號    │府交通局北市交停字第1AC556588號）。爰依道路交通管理處罰條例第 │              │
│      │56條第2項規定，裁處罰鍰新臺幣300元。                          │              │
├───┼───────────────────────────────┼───────┤
│97年度│異議人即受處分人甲○○所有之車牌號碼5E-9811號自用小客車，於民 │97年1月9日中監│
│交聲字│國95年12月14日下午2時3分許，在臺北市○○○道路收費停車處所停車│違字第裁60-1  │
│第1159│，經催繳，不依規定繳費，經臺北市停車管理處逕行舉發（臺北市政府│AC555061號    │
│號    │交通局北市交停字第1AC555061號）。爰依道路交通管理處罰條例第56 │              │
│      │條第2項規定，裁處罰鍰新臺幣300元。                            │              │
├───┼───────────────────────────────┼───────┤
│97年度│異議人即受處分人甲○○所有之車牌號碼5E-9811號自用小客車，於民 │97年1月9日中監│
│交聲字│國95年12月12日中午12時21分許，在臺北市○○○道路收費停車處所停│違字第裁60-1  │
│第1161│車，經催繳，不依規定繳費，經臺北市停車管理處逕行舉發（臺北市政│AC551819號    │
│號    │府交通局北市交停字第1AC551819號）。爰依道路交通管理處罰條例第 │              │
│      │56條第2項規定，裁處罰鍰新臺幣300元                            │              │
├───┼───────────────────────────────┼───────┤
│97年度│異議人即受處分人甲○○所有之車牌號碼5E-9811號自用小客車，於民 │97年1月9日中監│
│交聲字│國95年12月11日上午11時12分許，在臺北市○○○道路收費停車處所停│違字第裁60-1  │
│第1164│車，經催繳，不依規定繳費，經臺北市停車管理處逕行舉發（臺北市政│AC550279號    │
│號    │府交通局北市交停字第1AC550279號）。爰依道路交通管理處罰條例第 │              │
│      │56條第2項規定，裁處罰鍰新臺幣300元。                          │              │
├───┼───────────────────────────────┼───────┤
│97年度│異議人即受處分人甲○○所有之車牌號碼5E-9811號自用小客車，於民 │97年1月8日中監│
│交聲字│國95年12月8日下午1時49分許，在臺北市○○○道路收費停車處所停車│違字第裁60-1  │
│第1167│，經催繳，不依規定繳費，經臺北市停車管理處逕行舉發（臺北市政府│AC548652號    │
│號    │交通局北市交停字第1AC548652號）。爰依道路交通管理處罰條例第56 │              │
│      │條第2項規定，裁處罰鍰新臺幣300元。                            │              │
├───┼───────────────────────────────┼───────┤
│97年度│異議人即受處分人甲○○所有之車牌號碼5E-9811號自用小客車，於民 │97年1月8日中監│
│交聲字│國95年12月7日下午1時49分許，在臺北市○○○道路收費停車處所停車│違字第裁60-1  │
│第1169│，經催繳，不依規定繳費，經臺北市停車管理處逕行舉發（臺北市政府│AC547114號    │
│號    │交通局北市交停字第1AC547114號）。爰依道路交通管理處罰條例第56 │              │
│      │條第2項規定，裁處罰鍰新臺幣300元。                            │              │
├───┼───────────────────────────────┼───────┤
│97年度│異議人即受處分人甲○○所有之車牌號碼5E-9811號自用小客車，於民 │97年1月8日中監│
│交聲字│國95年12月5日下午1時42分許，在臺北市○○○道路收費停車處所停車│違字第裁60-1  │
│第1176│，經催繳，不依規定繳費，經臺北市停車管理處逕行舉發（臺北市政府│AC544002號    │
│號    │交通局北市交停字第1AC544002號）。爰依道路交通管理處罰條例第56 │              │
│      │條第2項規定，裁處罰鍰新臺幣300元。                            │              │
├───┼───────────────────────────────┼───────┤
│97年度│異議人即受處分人甲○○所有之車牌號碼5E-9811號自用小客車，於民 │97年1月7日中監│
│交聲字│國95年12月1日上午10時35分許，在臺北市○○○道路收費停車處所停 │違字第裁60-1  │
│第1178│車，經催繳，不依規定繳費，經臺北市停車管理處逕行舉發（臺北市政│AC539415號    │
│號    │府交通局北市交停字第1AC539415號）。爰依道路交通管理處罰條例第 │              │
│      │56條第2項規定，裁處罰鍰新臺幣300元。                          │              │
├───┼───────────────────────────────┼───────┤
│97年度│異議人即受處分人甲○○所有之車牌號碼5E-9811號自用小客車，於民 │97年1月7日中監│
│交聲字│國95年11月29日上午11時35分許，在臺北市○○○道路收費停車處所停│違字第裁60-1  │
│第1180│車，經催繳，不依規定繳費，經臺北市停車管理處逕行舉發（臺北市政│AC536278號    │
│號    │府交通局北市交停字第1AC536278號）。爰依道路交通管理處罰條例第 │              │
│      │56條第2項規定，裁處罰鍰新臺幣300元。                          │              │
├───┼───────────────────────────────┼───────┤
│97年度│異議人即受處分人甲○○所有之車牌號碼5E-9811號自用小客車，於民 │97年1月7日中監│
│交聲字│國95年11月27日上午10時54分許，在臺北市○○○道路收費停車處所停│違字第裁60-1  │
│第1185│車，經催繳，不依規定繳費，經臺北市停車管理處逕行舉發（臺北市政│AC533351號    │
│號    │府交通局北市交停字第1AC533351號）。爰依道路交通管理處罰條例第 │              │
│      │56條第2項規定，裁處罰鍰新臺幣300元。                          │              │
├───┼───────────────────────────────┼───────┤
│97年度│異議人即受處分人甲○○所有之車牌號碼5E-9811號自用小客車，於民 │97年1月7日中監│
│交聲字│國95年11月24日上午11時11分許，在臺北市○○○道路收費停車處所停│違字第裁60-1  │
│第1187│車，經催繳，不依規定繳費，經臺北市停車管理處逕行舉發（臺北市政│AC530557號    │
│號    │府交通局北市交停字第1AC530557號）。爰依道路交通管理處罰條例第 │              │
│      │56條第2項規定，裁處罰鍰新臺幣300元。                          │              │
└───┴───────────────────────────────┴───────┘


司法院資訊處製作；財團法人民間司法改革基金會備份。
